臺灣臺北地方法院刑事判決　　　　　　　96年度訴字第1676號
公　訴　人　臺灣臺北地方法院檢察署檢察官
被　　　告　丙○○
　　　　　　　　　　　　　　2.
　　　　　　　　　　　　　　樓.
上列被告因偽造文書等案件，經檢察官提起公訴（96年度偵字第
20200號），嗣被告於準備程序中對於起訴之犯罪事實為有罪之
陳述，經告以簡式審判之意旨，並聽取當事人之意見後，經本院
合議庭裁定由受命法官獨任進行簡式審判程序，判決如下：
    主  文
丙○○竊盜，處拘役拾日，如易科罰金，以新臺幣壹仟元折算
壹日。又竊盜，處拘役拾日，如易科罰金，以新臺幣壹仟元折算
壹日。又行使偽造私文書，足以生損害於他人，處有期徒刑月
，如易科罰金，以新臺幣壹仟元折算壹日。偽造之「甲○○」署
押柒枚均沒收。
    事  實
一、丙○○為英國保誠人壽股份有限公司（下稱保誠人壽公司）
    職員，竟基於為自己不法所有意圖，於民國96年7月27日早
    上11時許，在臺北市○○路13號11樓保誠人壽公司舊辦公室
    內，趁同事乙○○離開座位之際，竊取其皮包內現金新臺幣
    （下同）2萬5,000元，並花用殆盡。又基於為自己不法所有
    意圖，於同年8月3日上午某時許在臺北市○○○路143號8樓
    保誠人壽新辦公室內，竊取甲○○所有之荷蘭銀行及中華商
    業銀行信用卡各1張後，即基於為自己不法所有意圖及行使
    偽造私文書之接續犯意，持該中華商業銀行信用卡接續於同
    日所示附表時間、地點合計7次在簽帳單第1聯（簽帳單為1
    式2聯，第1聯由商店留存，第2聯並未簽名亦無複寫而由持
    卡人留存）偽造「甲○○」署押各1枚合計7枚後即交付予各
    店員簽帳消費附表所示金額以行使，致店員陷於錯誤而認係
    甲○○本人持卡消費，而交付9件服飾、1只皮夾合計2萬1,3
    98元，足生損害於發卡銀行就信用卡持卡人管理之正確性而
    影響其債權受償之可能性及甲○○。丙○○即將該2張信用
    卡剪斷丟棄，嗣因甲○○察覺信用卡遭竊盜刷之情，始報警
    查獲而悉上情。
二、案經臺北市政府警察局松山分局報請臺灣臺北地方法院檢察
    署檢察官偵查起訴。
    理  由
一、訊據被告丙○○就上開犯罪事實坦承不諱，核與被害人乙○○、甲○○分別指述遭竊、盜刷信用卡各情相符，且有中華
    商業銀行信用卡消費明細、簽帳單7紙、9件服飾及1只皮夾
    之照片附卷為證，堪認被告自白與事實相符，是本案事證明
    確，被告犯行洵堪認定，應依法論科。
三、核被告所為，係犯刑法第320條第1項竊盜罪、刑法第216條
    、第210條行使偽造私文書罪、第339條第1項詐欺取財罪。
    被告先後2次竊盜犯行，犯意各別、行為互異，應予分論併
    罰。其7次在簽帳單偽造「甲○○」署押之行為均係偽造私
    文書之部分行為，而偽造私文書之低度行為復為行使之高度
    行為所吸收，均不另論罪。被告於同日附表所示時間、地點
    之7次行使偽造私文書及詐欺取財行為，前後相距僅約3小時
    餘，時間密接，且地點甚近，均侵害中華商業銀行、甲○○
    同一之法益，各行為難以分割應認數舉動之接續施行，而係
    接續犯而各應包括論以行使偽造私文書、詐欺取財一罪。被
    告行使偽造簽帳單即係其施用詐術之行為，為一行為觸犯數
    罪名，為想像競合犯，應依刑法第55條規定，從一重之行使
    偽造私文書罪處斷。而被告所犯上開竊盜罪、行使偽造私文
    書罪間，犯意各別，行為互異，應予分論併罰。爰審酌被告
    其所竊取之現金及盜刷金額非微，且信用卡係表彰個人信用
    具屬人性之交易貨幣工具，其盜刷信用卡實嚴重影響持卡人
    信用及發卡銀行信用卡債權受償可能性，而妨礙社會經濟交
    易安全秩序非淺；惟被告並無前科，有臺灣高等法院被告前
    案紀錄表附卷為證，素行尚可，且坦承犯行，並已全數賠償
    被害人乙○○，有和解書在卷為證，其財產損害已獲填補，
    而被害人甲○○因及時掛失而未遭發卡銀行追償該7次消費
    款，業據其到庭陳述屬實，是尚未生財產實害及高職畢業智
    識程度與其犯罪動機、目的、手段及一切情狀，分別量處如
    主文所示之刑及定其應執行刑，並均諭知易科罰金折算標準
    。附表編號1至7所示簽帳單商店存根聯內偽造之「甲○○」
    署押各1枚合計7枚，均應依刑法第219條規定宣告沒收。而
    持卡人存根聯各1張合計7張（均未簽名，亦未複寫），雖係
    被告因犯罪所得之物，惟未扣案，又無證據證明現仍存在，
    爰不宣告沒收。又7紙商店存根聯已因被告行使而非屬其所
    有，而毋庸諭知沒收，附此敘明。
據上論斷，應依刑事訴訟法第273條之1第1項、第299條第1項前
段，刑法第320條第1項、第216條、第210條、第339條第1項、第
55條、第41條第1項前段、第219條、第51條第5款，刑法施行法
第1條之1第1項、第2項前段，判決如主文。
本案經檢察官賴秋萍到庭執行職務。
中　　華　　民　　國　　96　　年　　12　　月　　6  　 日
                  臺灣臺北地方法院刑事第14庭
                            法  官  陳琪媛
以上正本證明與原本無異。
如不服本判決，應於判決送達後10日內向本院提出上訴狀。
                            書記官  陳豪達
中　　華　　民　　國　　96　　年　　12　　月　　6　　 日
附錄法條：
中華民國刑法第210條
（偽造變造私文書罪）
偽造、變造私文書，足以生損害於公眾或他人者，處5年以下有
期徒刑。
中華民國刑法第216條
（行使偽造變造或登載不實之文書罪）
行使第210條至第215條之文書者，依偽造、變造文書或登載不實
事項或使登載不實事項之規定處斷。
中華民國刑法第219條
（沒收之特例）
偽造之印章、印文或署押，不問屬於犯人與否，沒收之。
中華民國刑法第320條
（普通竊盜罪、竊佔罪）
意圖為自己或第三人不法之所有，而竊取他人之動產者，為竊盜
罪，處5年以下有期徒刑、拘役或5百元以下罰金。
意圖為自己或第三人不法之利益，而竊佔他人之不動產者，依前
項之規定處斷。
前二項之未遂犯罰之。
中華民國刑法第339條
（普通詐欺罪）
意圖為自己或第三人不法之所有，以詐術使人將本人或第三人之
物交付者，處5年以下有期徒刑、拘役或科或併科1千元以下罰金
。
以前項方法得財產上不法之利益或使第三人得之者，亦同。
前二項之未遂犯罰之。
